臺灣板橋地方法院刑事判決　　　　　　 93年度簡上字第430號
上　訴　人　臺灣板橋地方法院檢察署檢察官
被　　　告　甲○○
　　　　　　　　　（另案於臺灣臺北監獄臺北分監執行中）
上列上訴人因被告違反毒品危害防制條例案件，不服本院93年度
簡字第2703號，中華民國93年6 月30日第一審簡易判決（聲請簡
易判決處刑案號：臺灣板橋地方法院檢察署93年度毒偵緝字第20
2 號），提起上訴，暨移送併辦（臺灣板橋地方法院檢察署93年
度毒偵字第3129號、同署93年度毒偵字第3805號、同署94年度毒
偵字第2495號），本院管轄之合議庭改依第一審通常程序，判決
如下：
    主  文
原判決撤銷。
甲○○連續施用第二級毒品，累犯，處有期徒刑壹年。扣案如附
表編號１、３、５、７所示之第二級毒品安非他命均沒收銷燬，
扣案如附表編號２、４、６、８、９所示之物均沒收。
    事  實
一、甲○○於民國（下同）83年間，曾因違反前麻醉藥品管理條
    例案件，經臺灣高等法院判處有期徒刑6 月確定，於85年7
    月22日執行完畢，85年間，復因違反前麻醉藥品管理條例案
    件，分別經本院判處有期徒刑6 月、5 年6 月確定，嗣定應
    執行刑為有期徒刑6 年6 月（其中包含另犯逃亡罪所處之有
    期徒刑8 月），甫於92年7 月28日因縮刑期滿執行完畢，另
    於89年間，因施用第二級毒品安非他命案件，經觀察、勒戒
    後，認有繼續施用毒品之傾向，再依本院裁定入戒治處所施
    以強制戒治，於90年2 月2 日停止戒治出所，所餘戒治期間
    付保護管束，迄90年6 月26日強制戒治期滿，由臺灣板橋地
    方法院檢察署檢察官於90年7 月10日以90年度戒毒偵字第43
    2 號為不起訴處分確定，詎猶不知海改，於其觀察、勒戒暨
    強制戒治執行完畢釋放後5 年內，復基於施用第二級毒品安
    非他命之概括犯意，自92年8 月25日凌晨2 時起至94年4 月
    24日止，在臺北縣三市○○○路306 號、同市○○街77之16
    號2 樓、同市○○路○ 段244 巷35弄13號2 樓202 室、同市
    ○○○路216 巷82號樓梯間等地，連續以將第二級毒品安非
    他命置入吸食器內燃燒再吸食所產生煙霧之方式，施用第二
    級毒品安非他命多次，其間，先後於：(1)92年8 月25日凌晨
    3 時30分許，為警在臺北縣三重市○○○路306 號查獲，並
    扣得其用餘持有之第二級毒品安非他命1 包（淨重1.4 公克
    ）及其所有供施用第二級毒品安非他命所用之吸食燈泡1 個
    ，(2)93年6 月19日晚間12時許，為警在臺北縣三重市○○街
    77之16號2 樓查獲，並扣得其用餘持有之第二級毒品安非他
    命2 包（淨重計1 公克）及其所有供施用第二級毒品安非他
    命所用之吸食器1 組，(3)93年8 月17日晚間11時許，為警在
    臺北縣三重市○○路○ 段244 巷35弄13號2 樓20 2室查獲，
    並扣得其用餘持有之第二級毒品安非他命1 包（淨重0.1 公
    克）及其所有供施用第二級毒品安非他命所用之吸食器3 個
    ，(4)94年4 月27日下午4 時10分許，為警在臺北縣三重市○
    ○○路21 6巷82號樓梯間查獲，並扣得其所有供施用第二級
    毒品安非他命所用之安非他命包裝殘渣袋3 個（內含第二級
    毒品安非他命殘渣─量微未秤重）、玻璃吸食球1 個。
二、案經臺北縣政府警察局三重分局報請臺灣板橋地方法院檢察
    署檢察官向本院聲請簡易判決處刑，暨臺北縣政府警察局三
    峽分局、三重分局蘆洲分局報請臺灣板橋地方法院檢察署檢
    察官移送本院併案審理。
    理  由
一、上揭犯罪事實，業據被告甲○○於本院準備程序中及審理時
    坦承不諱，且其為警查獲時所採集之尿液檢體，經送請臺灣
    檢驗科技股份有限公司遞以酵素免疫分析法初步檢驗及氣相
    層析質譜儀法確認檢驗結果，均呈安非他命類陽性反應，亦
    有該公司濫用藥物尿液檢驗報告2 份在卷足憑，此外，復有
    搜索扣押筆錄4 份、扣押物品目錄表4 份、毒品初步鑑驗報
    告單1 份、贓證物照片4 幀在卷可稽，堪信被告上開自白確
    與事實相符；次查被告先前如事實欄所載，於89年間，因施
    用第二級毒品安非他命案件，經觀察、勒戒結果，認有繼續
    施用毒品之傾向，再依本院裁定入戒治處所施以強制戒治，
    於90年2 月2 日停止戒治出所，所餘戒治期間付保護管束，
    迄90年6 月26日強制戒治期滿，由臺灣板橋地方法院檢察署
    檢察官於90年7 月10日以90年度戒毒偵字第432 號為不起訴
    處分確定後，復於5 年內，自92年8 月25日凌晨2 時起至94
    年4 月24日止連續多次施用第二級毒品安非他命等節，有前
    揭案件之不起訴處分書1 份、臺灣高等法院前案紀錄表1 份
    在卷足憑，堪認被告確係前經觀察、勒戒暨強制戒治執行完
    畢釋放後5 年內，再犯本件施用第二級毒品安非他命案件，
    核與毒品危害防制條例第23條第2 項之規定相符，殆無疑問
    。綜上所述，本案事證已臻明確，被告犯行洵堪認定。
二、查安非他命為毒品危害防制條例第2 條第2 項第2 款明定之
    第二級毒品，不得持有、施用及販賣。本件被告前經觀察、
    勒戒、強制戒治執行完畢釋放後五年內，再犯如事實欄所載
    之施用第二級毒品安非他命犯行，核其所為，係犯毒品危害
    防制條例第10條第2 項之施用第二級毒品罪；其施用前、後
    持有第2 級毒品安非他命之低度行為，應為其施用之高度行
    為所吸收，不另論罪；又其先後多次施用第二級毒品安非他
    命犯行，時間緊接，犯罪構成要件相同，所犯罪名又屬同一
    ，顯係基於概括犯意反覆而為，為連續犯，應依刑法第56條
    規定論以一罪並加重其刑。查被告因如事實欄所載之前案，
    甫於92年7 月28日受有期徒刑執行完畢，有臺灣高等法院前
    案紀錄表1 份在卷足憑，其於前案有期徒刑執行完畢後5 年
    內，再犯本案有期徒刑以上之罪，為累犯，應依刑法第47條
    規定遞加重其刑。公訴人雖未就被告所為如事實欄一所載除
    「92年8 月25日7 時40分許回溯96小時內某時在不詳地點施
    用第二級毒品安非他命」以外之部分（即移送併辦部分─臺
    灣板橋地方法院檢察署93年度毒偵字第3129號、同署93年度
    毒偵字第3805號、同署94年度毒偵字第2495號），併為聲請
    處刑，惟該等部分與本件原聲請簡易處刑論罪部分，既具有
    連續犯之裁判上一罪關係，依審判不可分原則，乃為公訴效
    力所及，本院自得併予審究。
三、原審認被告犯罪事證明確，而予以論罪科刑，固非無見，惟
    原判決未及審酌上述移送併辦部分之犯行，尚有未洽，上訴
    人執以提起本件上訴，為有理由，應由本院管轄之第二審合
    議庭將原判決予以撤銷，並衡酌刑事訴訟法第452 條、第45
    1 條之1 第4 項但書第2 款所定情形，逕依通常程序為第一
    審判決。爰審酌被告前經觀察、勒戒及強制戒治，仍未戒斷
    其施用毒品之惡習，並參酌其素行狀況（如事實欄所載之前
    科情形，有臺灣高等法院被告前案紀錄表1 份在卷足參）、
    犯罪動機、目的、手段、所生戕害其身心情形及犯罪後坦承
    犯行之態度等一切情狀，量處如主文所示之刑，以資懲儆。
    扣案如附表編號１、３、５、７所示之第二級毒品安非他命
    ，均係本案查獲之毒品，業據被告供明在卷，爰均依毒品危
    害防制條例第18條第1 項前段規定，不問屬於犯人與否，沒
    收銷燬之；又扣案如附表編號２、４、６、８、９所示之物
    ，均係被告所有供其犯本案施用第二級毒品罪所用之物，亦
    據其供明在卷，爰均依刑法第38條第1 項第2 款規定宣告沒
    收。
四、末按第一審法院依被告在偵查中之自白或其他現存證據，足
    以認定犯罪者，得因檢察官之聲請，不經通常審判程序，逕
    以簡易判決處刑；依前二項規定所科之刑以宣告緩刑、得易
    科罰金之有期徒刑及拘役或罰金為限，刑事訴訟法第449 條
    第1 項前段、第2 項定有明文。次按檢察官聲請以簡易判決
    處刑之案件，經法院認為有第451 條之1 第4 項但書第2 款
    所列之不合第449 條所定得以簡易判決處刑之案件者，應適
    用通常程序審判之，刑事訴訟法第452 條定有明文。本件原
    審未及審酌被告犯行次數較多，致未適用通常程序審理，其
    所踐行之簡易處刑程序違背法令，為保障當事人之審級利益
    ，本院合議庭依通常訴訟程序審判後，按法院辦理刑事訴訟
    簡易程序案件應注意事項第14點規定，應撤銷原審判決，以
    第一審法院之地位，自為第一審通常程序之判決，是當事人
    如不服本判決，仍得於法定期間內，向管轄第二審法院提起
    上訴，併此指明。
五、本件警方於93年6 月19日晚間12時許，在臺北縣三重市○○
    街77之16號2 樓，實施查緝之際，雖一併扣得潘他唑新1 小
    包（淨重1.3 公克），惟被告自始即堅陳該包潘他唑新係其
    友人置於查獲地點者等語，復查又無積極事證足以證明該包
    潘他唑新與本案具有何等關連性，本院自難併予審究此部分
    情節，此部分應由檢察官另行偵辦，附此敘明。
據上論斷，應依刑事訴訟法第452 條、第455 條之1 第1 項、第
3 項、第369 條第1 項前段、第364 條、第299 條第1 項前段，
毒品危害防制條例第10條第2 項、第18條第1 項前段，刑法第56
條、第47條、第38條第1 項第2 款，判決如主文。
本案經檢察官陳銘祥到庭執行職務。
中　　華　　民　　國　　94　　年　　11　　月　　15　　日
                  刑事第六庭  審判長法　官  王屏夏
                                    法　官  彭全曄
                                    法　官  王偉光
以上正本證明與原本無異。
如不服本判決，應於判決送達後10日內向本院提出上訴狀。
                      　　　        書記官　楊璧華
中　　華　　民　　國　　94　　年　　11　　月　　16　　日
附錄本案論罪科刑法條全文：
毒品危害防制條例第10條：
施用第一級毒品者，處 6 月以上 5 年以下有期徒刑。
施用第二級毒品者，處 3 年以下有期徒刑。
附表：
１扣案如事實欄一(1)所載之安非他命1 包（淨重1.4 公克）。
２扣案如事實欄一(1)所載之安非他命吸食燈泡1 個。
３扣案如事實欄一(2)所載之安非他命1 包（淨重計1 公克）。
４扣案如事實欄一(2)所載之安非他命吸食器1 組。
５扣案如事實欄一(3)所載之安非他命1 包（淨重0.1 公克）。
６扣案如事實欄一(3)所載之安非他命吸食器3 個。
７扣案如事實欄一(4)所載安非他命包裝殘渣袋3 個內含之安非他
  命殘渣（量微未秤重）。
８扣案如事實欄一(4)所載之安非他命包裝殘渣袋3 個（不包括內
  含之安非他命殘渣）。
９扣案如事實欄一(4)所載之玻璃吸食球1 個。
────以下空白────────────────────
